臺灣士林地方法院民事裁定
110年度抗字第189號
抗  告  人  廖承傑  

代  理  人  林貴卿律師
相  對  人  呂紹群  
代  理  人  李逸文律師
上列當事人間聲請本票裁定事件，抗告人對於民國110年7月24日
本院110年度司票字第6262號裁定，提起抗告，本院裁定如下：
    主  文
抗告駁回。
抗告程序費用由抗告人負擔。
    理  由
一、按執票人向本票發票人行使追索權時，得聲請法院裁定後強
    制執行，票據法第123條定有明文。又㈠本票執票人，依票據
    法第123條規定，聲請法院裁定許可對發票人強制執行，係
    屬非訟事件，此項聲請之裁定，及抗告法院之裁定，僅依非
    訟事件程序，以審查強制執行許可與否，並無確定實體上法
    律關係存否之效力，如發票人就票據債務之存否有爭執時，
    應由發票人提起確認之訴，以資解決；本票既已載明免除作
    成拒絕證書，執票人聲請裁定准予強制執行，即毋庸提出已
    為付款提示之證據，法院僅就本票形式上之要件是否具備予
    以審查為已足（最高法院94年度台抗字第823 號、84年度台
    抗字第22號、87年度台抗字第133 號裁定意旨參照）；㈡本
    票究否經執票人提示，乃關係執票人得否行使追索權，係屬
    實體問題，應由發票人另行提起訴訟，以資解決（最高法院
    93年度台抗字第83號裁定意旨參照）；㈢本票執票人聲請法
    院裁定准許強制執行係屬非訟事件，法院僅得為形式上審查
    ，就執票人之追索權已否罹於時效之實體上爭執，無權予以
    審究（最高法院94年度台抗字第90號裁定意旨參照）。
二、本件相對人主張：伊執有抗告人簽發免除作成拒絕證書之原
    裁定所示本票1 紙（下稱系爭本票），經伊提示後不獲付款
    ，爰依法聲請裁定准予強制執行等情，已據提出系爭本票為
    證，原裁定予以准許，經核並無不合。
三、抗告意旨固略以：相對人從未向伊提示系爭本票，且系爭本
    票請求權已罹於時效而消滅等語；並聲明：原裁定廢棄，相
    對人於原審之聲請駁回。惟查，相對人業於原審民事聲請裁
    定本票強制執行狀內記載「經聲請人提示後不獲付款」等字
    樣（見原審卷第10頁），足認相對人已表明其有為付款之提
    示之旨。至抗告人所稱上情，核屬實體上之爭執，是依上說
    明，自應由抗告人另行提起訴訟，以資解決，尚非本件非訟
    程序所得審究。從而，抗告人執前詞指摘原裁定不當，聲明
    廢棄，為無理由，應予駁回。
四、爰依法裁定如主文。
中　　華　　民　　國　　110 　年　　11　　月　　 1　　日
                  民事第四庭  法  官  林大為
以上正本係照原本作成。
如不服本裁定，僅得於收受本裁定正本送達後10日內，以適用法
規顯有錯誤為理由，向本院提出再抗告狀（須按他造當事人之人
數附繕本及繳納再抗告裁判費新臺幣1,000元）。再抗告時應提
出委任律師或具有律師資格之人之委任狀；委任有律師資格者，
另應附具律師資格證書及釋明委任人與受任人間有民事訴訟法第
466條之1第1項但書或第2項所定關係之釋明文書影本。
中　　華　　民　　國　　110 　年　　11　　月　　1 　　日
                              書記官  葉乙成